臺灣臺北地方法院刑事判決　　　　　　　　　　　　　九十一年度易字第一七九號
　　公　訴　人　臺灣臺北地方法院檢察署檢察官
　　被　　　告　丁○○
右列被告因賭博案件，經檢察官聲請以簡易判決處刑（九十年度偵字第二三一五五號
），本院認不宜，改依通常程序審判之，判決如左：
    主  文
丁○○在公眾得出入之場所賭博財物，處罰金肆仟元，如易服勞役，以參佰元折算壹
日。
扣案之傳真機壹台、計算機貳台、六合彩簽單伍張合訂成壹冊、六合彩簽單貳本、載
有00000000數字之六合彩簽單壹紙、撕碎之六合彩簽單壹份、六合彩簽單壹
張、機率牌參考簿冊壹本、六合彩帳單伍張均沒收。
    事  實
一、丁○○明知乙○○（另案審結）以公眾得出入之台北縣新店市○○路一一七巷一
    弄三號一樓（自營茶莊）為賭博場所，經營俗稱「六合彩」之簽賭，竟基於賭博
    之犯意，於民國九十年十月二十六日，至上址，簽賭六合彩與乙○○賭博財物，
    其賭博方式係由數字０一至四七任選二支一組或三支一組，約定賭客每簽一支為
    新台幣（下同）八十元，以核對通常每星期二、四香港六合彩開獎號碼決定輸贏
    ，凡對中二支一組號碼者（俗稱「二星」）可得彩金五千三百元，對中三支一組
    號碼者（俗稱「三星」）可得彩金四萬五千元，未簽中者，所繳之賭資即全歸乙
    ○○所有。嗣於同日下午五時三十分許，為警當場查獲，並扣得當場賭博之器具
    傳真機一台、計算機二台、六合彩簽單五張合訂成一冊、六合彩簽單二本、載有
    00000000數字之六合彩簽單一紙、撕碎之六合彩簽單一份、六合彩簽單
    一張、機率牌參考簿冊一本、六合彩帳單五張。
二、案經台北縣警察局新店分局報請台灣台北地方法院檢察署檢察官偵查起訴。
    理  由
一、訊據被告丁○○矢口否認有何賭博犯行，辯稱：其只是去買茶葉，沒有簽賭云云
    。經查：乙○○確以公眾得出入之台北縣新店市○○路一一七巷一弄三號一樓（
    自營茶莊）為賭博場所，經營俗稱「六合彩」，供人簽賭乙情，已據當日查獲另
    名賭客丙○○○（另案審結）於警訊時供述明確，並扣得當場賭博之器具傳真機
    一台、計算機二台、六合彩簽單五張合訂成一冊、六合彩簽單二本、載有000
    00000數字之六合彩簽單一紙、撕碎之六合彩簽單一份、六合彩簽單一張、
    機率牌參考簿冊一本、六合彩帳單五張等物可資為證。至被告雖辯稱只是去買茶
    葉云云，乙○○亦附和其說，然被告於本院審理時供稱：其去茶莊後有告訴乙○
    ○要買茶葉，因乙○○在廚房煮東西，其還要問她哪種茶葉是什麼價錢，所以站
    在店內隨手翻閱置於桌上之六合彩簽單，警察來時乙○○趕快從廚房跑出來，其
    剛去還沒有挑茶葉，警察就來了，而乙○○則陳稱：丁○○進來後說要買茶葉，
    就讓她先看茶葉，其在那邊等著她看茶葉，她說要買以前送她親戚的茶葉，她選
    好茶葉後還沒秤，警察就來了（見本院九十一年三月一日筆錄），其二人所供購
    買茶葉情形顯不相符，足見被告應非為購買茶葉到場。參以被告一見員警進入現
    場時，即將手中合訂成一冊之五張六合彩簽單丟在地上，並趁機撕下有簽注之最
    後一張等情，為至現場處理之員警甲○○於本院審理時陳明在卷，茍被告並無簽
    賭何須如此；其雖另辯稱：係撕下簽單沒有寫字的部分，是為了寫家中電話，拜
    託乙○○之夫黃先生打電話至其家中，提醒其夫幫阿媽灌食云云，然乙○○於本
    院審理時陳稱被告並未拿紙條給其先生，是被告此部分所辯殊難令人採信，益徵
    其係簽賭而在當場。從而，被告所辯其只是去買茶葉，沒有簽賭云云，顯係飾卸
    之詞，不足採信，本件事證明確，其犯行堪予認定。
二、核被告所為，係犯刑法第二百六十六條第一項前段之賭博罪。爰審酌被告之品行
    、犯罪動機、目的、手段、所生危害、犯罪後否認犯行之態度等一切情狀，量處
    如主文所示之刑，並諭知易服勞役之折算標準。扣案之傳真機一台、計算機二台
    、六合彩簽單五張合訂成一冊、六合彩簽單二本、載有00000000數字之
    六合彩簽單一紙、撕碎之六合彩簽單一份、六合彩簽單一張、機率牌參考簿冊一
    本、六合彩帳單五張，係當場賭博之器具，不問屬於犯人與否，應依刑法第二百
    六十六條第二項規定宣告沒收。
據上論斷，應依刑事訴訟法第二百九十九條第一項前段、第四百五十二條，刑法第二
百六十六條第一項前段、第二項、第四十二條第二項，罰金罰鍰提高標準條例第一條
前段、第二條，判決如主文。
本案經檢察官邱舜韶到庭執行職務。
中      華      民      國    九十一    年      五      月    十四      日
                                    臺灣臺北地方法院刑事第七庭
                                        法  官  蕭  清  清
右正本證明與原本無異
如不服本判決，應於判決送達後十日內，向本院提出上訴狀。
                                        書記官  劉  麗  英
中      華      民      國    九十一    年      六      月      三      日
附錄本案論罪科刑法條全文：
刑法第二百六十六條
在公共場所或公眾得出入之場所賭博財物者，處一千元以下罰金，但以供人暫時娛樂
之物為賭者，不在此限。
當場賭博之器具與在賭檯或兌換籌碼處之財物，不問屬於犯人與否，沒收之。
